臺灣嘉義地方法院刑事判決
108年度智簡上字第3號
上  訴  人  
即  被  告  簡妤芳


選任辯護人  陳澤嘉律師
上列被告因違反商標法案件，不服本院智慧財產簡易庭108年度
智簡字第24號中華民國108年8月21日第一審刑事簡易判決（聲請
簡易判決處刑案號：108年度偵字第4182號），提起上訴，本審
管轄之第二審合議庭判決如下：
    主  文
原判決關於罪刑部分撤銷。
簡妤芳犯商標法第九十七條之透過網路方式非法販賣侵害商標權
之商品罪，處有期徒刑參月，如易科罰金，以新臺幣壹仟元折算
壹日；緩刑貳年，並自本判決確定之日起參個月內，向公庫支付
新臺幣伍萬元。
其餘上訴駁回（即宣告沒收部分）。 
    犯 罪 事 實
一、簡妤芳明知如附表一所示之商標圖樣，係德商阿迪達斯公司
    （下稱阿迪達斯公司）、英商艾須特貝克戴維斯有限公司（
    下稱戴維斯公司）、英商一號娛樂英國有限公司（下稱一號
    娛樂公司）、日商三麗鷗股份有限公司（下稱三麗鷗公司）
    、美商昂德亞摩公司（下稱昂達亞摩公司）、加拿大商羅茲
    公司（下稱羅茲公司）、美商HBI品牌服飾公司（下稱 HBI
    公司）、荷蘭商耐克創新有限合夥公司（下稱耐克公司）、
    美商吉普公司（下稱吉普公司）向我國經濟部智慧財產局申
    請註冊登記，經核准取得商標專用權之商標圖樣，分別指定
    使用於如附表一所示之指定商品，且仍在商標專用期間內，
    未經上開商標權人之同意或授權，不得在商標權人所生產或
    授權製造之同一或類似商品，使用相同或類似之註冊商標，
    亦不得販賣仿冒商標商品。詎簡妤芳竟基於販賣仿冒商標商
    品之犯意，於不詳時間，向真實姓名年籍不詳之成年男子，
    以每件新臺幣（下同）70元至300元不等之價格購入如附表
    二所示之仿冒商標商品後，自民國107年7月某日起，在其所
    經營址設嘉義縣○○鄉○○村○○000○0號「小威爾童裝店」內，
    以電腦設備連結網際網路，在臉書「小威爾童裝」社團，同
    時公開以每件100元至390元不等之價格販售如附表二所示之
    仿冒商標商品，並接續販賣同一商標權人之仿冒商標商品。
    嗣經警於107年7月9日、同年12月25日佯裝顧客在臉書「小
    威爾童裝」社團購買衣服2件，送阿迪達斯公司鑑定為仿冒
    商標商品，員警遂於108年1月9日14時35分許，持本院之搜
    索票，前往「小威爾童裝店」店內執行搜索，扣得如附表二
    所示之仿冒商標商品，及其所有販賣商品所得價金共計6,00
    0元，因而查獲。
二、案經阿迪達斯公司、戴維斯公司及一號娛樂公司訴由內政部
    警政署保安警察第二總隊移送臺灣嘉義地方檢察署檢察官偵
    查後聲請簡易判決處刑。
    理  由
壹、證據能力：
一、本判決下列所引用被告以外之人於審判外之陳述，經本院提
    示後，檢察官、被告簡妤芳及其辯護人均同意作為證據，而
    本院審酌各該證據作成時之情況，均核無違法不當或證明力
    明顯過低之瑕疵，亦認以其等作為證據應屬適當，是依刑事
    訴訟法第159條之5第1項之規定，認各有證據能力。
二、本判決其餘憑以認定犯罪事實之非供述證據，查無違反法定
    程序取得之情，依同法第158條之4規定反面解釋，亦具證據
    能力。
貳、實體方面：
一、上開犯罪事實，業據被告於警詢、檢察事務官詢問、本審準
    備程序及審理時均坦承不諱（見警卷第1至8頁，交查卷第5
    正反面、23頁，本審卷第55至58、117至121、165至183頁）
    ，核與告訴人阿迪達斯公司、戴維斯公司、一號娛樂公司之
    代理人陳引奕於檢察事務官詢問時之證述相符（見交查卷第
    6頁），復有威威童裝銷貨單、本院搜索票、搜索扣押筆錄
    、扣押物品收據、搜索扣押物品目錄表、貞觀法律事務所10
    7年8月6日鑑定報告書、107年12月26日鑑定報告書、108年1
    月29日鑑定報告書、108年1月24日鑑定報告書、萬國法律事
    務所108年2月18侵權仿冒品鑑價報告、108年2月26日侵害商
    標權真仿品比對報告、恒鼎知識產權代理有限公司108年2月
    26日鑑定報告書、國際通商法律事務所函108年4月17日108
    國際字0455號函及所附鑑定報告原文及中譯本、寶立行銷股
    份有限公司108年2月27日鑑定報告、商標註冊證、台灣耐基
    商業有限公司108年1月25日函、理律法律事務所108年2月26
    日函、鑑定報告原文及中文譯本、扣押物品相片對照表各1
    份、商標註冊資料、查獲違反商標法查扣物品估價表、檢視
    書各2份、Nike產品鑑定書3份、經濟部智慧財產局商標資料
    檢索服務、商標單筆詳細報表各7份、手機翻拍照片1張、扣
    押物品照片44張、搜索扣押照片12張在卷可查（見警卷第9
    至10、13至24、28至30、38、40、44至49、51、55至60、64
    至67反面、69至78、80至126頁），並有如附表二所示之仿
    冒商標商品扣案可證。
二、綜上，上揭補強證據足資擔保被告所為之任意性自白，核與
    事實相符。本件事證明確，被告之犯行洵堪認定，應予依法
    論科。
參、論罪科刑：
一、核被告所為，係犯商標法第97條後段之透過網路方式非法販
    賣侵害商標權之商品罪。又被告意圖販賣而持有、陳列侵害
    商標權商品之低度行為，為販賣之高度行為所吸收，不另論
    罪。被告販賣仿冒商標商品之營業性行為，期間自107年7月
    間某日起至108年1月9日14時35分許為警查獲時止，就同一
    商標權人，係在接續期間內以相同之方式持續進行，其販賣
    行為縱有數個，仍係基於營利之單一犯意，在密接時間下所
    為，各個舉動之獨立性均極為薄弱，依一般社會健全觀念，
    難以強行分開，應視為數個販賣舉動之接續施行，而以包括
    一行為予以評價，較為合理，應論以接續犯之一罪。另被告
    以一行為同時如附表一所示商標權人之商標權，為想像競合
    犯，應依刑法第55條規定，從一重處斷。
二、原判決撤銷之理由：
(一)原審就被告上開犯行，認罪證明確，量處有期徒刑3月，如
    易科罰金，以1,000元折算1日，固非無見。惟查，被告以一
    行為，同時侵害告訴人阿迪達斯公司、戴維斯公司、一號娛
    樂公司、被害人三麗鷗公司、昂達亞摩公司、羅茲公司、HB
    I公司、耐克公司、吉普公司之商標權，原審未論以想像競
    合犯，並應依刑法第55條之規定，從一重處斷，容有未合。
(二)關於刑之量定，係實體法上賦予法院得為自由裁量之事項，
    倘其未有逾越法律所規定之範圍，或濫用其權限，即不得任
    意指摘為違法（最高法院75年台上字第7033號判例意旨參 
    照）。被告以與上開告訴人達成和解，並賠償完畢，故原審
    量刑過重為由提起上訴，雖無理由，然原審既有上開可議之
    處，自應由本院撤銷改判。
三、茲以行為人之責任為基礎，爰審酌被告明知商標具有辨識商
    品來源功用，權利人須經過相當時間並投入大量資金於商品
    行銷及品質改良，始使該商標具有代表一定品質效果，被告
    犯行非但造成商標權人等蒙受銷售損失，亦使民眾對商品價
    值判斷形成混淆，令商標權人合法商品之信譽與品質受質疑
    ，進而使國家國際形象受損，未能尊重他人之智慧財產權，
    並衡酌其坦承犯行，態度良好，販賣如附表二所示之仿冒商
    標商品數量，共計395件（不含員警採證購得2件），販賣之
    售價，販賣所得共計6,000元，暨其自陳大學畢業之智識程
    度，目前從事販賣童裝，與父母親、先生、2個未成年子女
    同住（分別為12歲、10歲），及其犯罪動機、手段、目的等
    一切情狀，量處如主文第2項所示之刑，並諭知易科罰金之
    折算標準。
四、被告前未曾因故意犯罪受有期徒刑以上刑之宣告，素行良好
    ，有臺灣高等法院被告前案紀錄表1份在卷可參，念及被告
    坦承犯行，已主動交出本件犯罪所得6,000元，尚知悔悟，
    且業與告訴人阿迪達斯公司、戴維斯公司、一號娛樂公司達
    成和解，賠償告訴人阿迪達斯公司6萬元、賠償告訴人戴維
    斯公司、一號娛樂公司共計4萬元完畢等情，有刑事陳報(一
    )狀1份及所附和解契約書2份在卷可查（見交查卷第10至12
    頁），而被害人三麗鷗公司、昂達亞摩公司、HBI公司、耐
    克公司、吉普公司於本審均表示：同意給予被告緩刑等語，
    有本院電話記錄5份在卷可查（見本審卷第79、83至89頁）
    ，其因一時失慮欠週而罹刑章，經此偵查及科刑教訓後，應
    知警惕諒信無再犯之虞，本院認以暫不執行其刑為適當，爰
    予以宣告緩刑2年。另斟酌被告法紀觀念淡薄，為收預防其
    再度犯罪之效，爰依刑法第74條第2項第4款之規定，命被告
    於本案判決確定之日起3個月內，向公庫支付5萬元，如未履
    行本判決所諭知之負擔情節重大者，檢察官得依法聲請撤銷
    對被告所為之緩刑宣告。
五、上訴駁回部分：
(一)原審判決諭知扣案如附表二所示之仿冒商標商品，均為侵害
    商標權之物，應依商標法第98條規定，不問屬於犯罪行為人
    與否，均宣告沒收之；及扣案之6,000元，為被告犯透過網
    路方式非法販賣侵害商標權商品罪之犯罪所得，為被告於警
    詢時所供承（見警卷第6頁），應依刑法第38條之1第1項前
    段規定，諭知沒收之，並無不當。
(二)被告上訴理由並未指摘原判決關於前揭沒收之諭知，有何認
    事用法違誤之處，審酌現行刑法之沒收，係刑罰及保安處分
    以外之法律效果，具有獨立性，而非從刑，雖原判決關於被
    告罪刑部分，存有可議之處而應撤銷改判，惟關於沒收部分
    ，本院仍得單獨為維持原判決之認定，故此部分上訴並無理
    由，應予駁回。
據上論斷，應依刑事訴訟法第455條之1第1項、第368條、第369
條第1項前段、第364條、第299條第1項前段，商標法第97條後段
、第98條，刑法第11條、第55條、第41條第1項前段、第74條第1
項第1款、第2項第4款、第38條之1第1項前段，判決如主文。
本案經檢察官徐鈺婷聲請以簡易判決處刑，檢察官劉達鴻到庭執
行職務。
中　　華　　民　　國　　111 　年　　1 　　月　　26　　日
                  刑事第一庭  審判長  法  官  卓春慧
                                      法  官  吳育汝
                                      法  官  林家賢
上列正本證明與原本無異。
本件不得上訴。
中　　華　　民　　國　　111 　年　　1 　　月　　26　　日
                                      書記官  張子涵 
附錄法條：
商標法第97條
明知他人所為之前二條商品而販賣，或意圖販賣而持有、陳列、
輸出或輸入者，處1年以下有期徒刑、拘役或科或併科新臺幣5萬
元以下罰金；透過電子媒體或網路方式為之者，亦同。
附表一：
編號 商標圖樣 註冊/審定號 指定商品 商標權人 1 00000000 提袋、衣服、靴子等商品 阿迪達斯公司 (提出告訴)  00000000 衣服、靴子等商品   00000000 衣服   00000000 各類旅行包、背包  2 00000000 各種衣服 戴維斯公司及一號娛樂公司 (提出告訴)  00000000 各種衣服  3 00000000 衣服、外套、內褲、褲子 三麗鷗公司 (未提出告訴)  00000000 毛巾  4 00000000 各種衣服 昂德亞摩公司 (未提出告訴)  00000000 各種衣服  5 00000000 各種衣服 羅茲公司 (未提出告訴)  00000000 各種衣服   00000000 各種衣服   00000000 各種衣服   00000000 各種衣服  6 00000000 襪子 HBI公司 (未提出告訴)  00000000 各種靴鞋   00000000 手提袋、背袋   00000000 衣服、內衣褲  7 00000000 各種衣服 耐克公司 (未提出告訴) 8 00000000 各種衣服、鞋子 吉普公司 (未提出告訴) 
附表二：
編號 仿冒商標商品 數量（件） 商標權人 1 手提袋 1 阿迪達斯公司 2 褲子 21 阿迪達斯公司 3 外套 7 阿迪達斯公司 4 衣服 64（誤載為62，尚有員警採證購得2件） 阿迪達斯公司 5 包包 2 戴維斯公司及一號娛樂公司 6 衣服 6 戴維斯公司及一號娛樂公司 7 外套 1 戴維斯公司及一號娛樂公司 8 褲子 15 戴維斯公司及一號娛樂公司 9 內褲 12 戴維斯公司及一號娛樂公司 10 衣服 14 三麗鷗公司 11 毛巾 6 三麗鷗公司 12 褲子 5 三麗鷗公司 13 外套 8 三麗鷗公司 14 內褲 74 三麗鷗公司 15 衣服 2 昂德亞摩公司 16 外套 34 羅茲公司 17 褲子 24 羅茲公司 18 衣服 36 羅茲公司 19 衣服 14 HBI公司 20 外套 3 HBI公司 21 褲子 1 HBI公司 22 衣服 6 耐克公司 23 外套 2 耐克公司 24 褲子 29 耐克公司 25 衣服 1 吉普公司 26 外套 3 吉普公司 27 褲子 6 吉普公司